臺灣桃園地方法院小額民事判決
111年度桃國小字第8號
原      告  謝清彥  


被      告  臺灣桃園地方檢察署

法定代理人  俞秀端  
上列當事人間請求國家賠償事件，經臺灣新竹地方法院以111年
度竹北國小調字第3號裁定移送前來，本院不經言詞辯論，判決
如下：
    主    文
原告之訴駁回。
訴訟費用新臺幣壹仟元由原告負擔。
    事實及理由
一、按依國家賠償法請求損害賠償時，應先以書面向賠償義務機
    關請求之；賠償義務機關拒絕賠償時，請求權人得提起損害
    賠償之訴，國家賠償法第10條第1項、第11條第1項分別定有
    明文。本件原告前向被告請求國家賠償，而經被告以109年
    度賠議字第11號決定拒絕，有該案決定書附卷可參（見竹北
    簡易庭卷第11頁），是原告本件起訴合於前開規定，應屬合
    法，首先說明。
二、原告起訴主張：被告先前送達於原告之桃檢俊分109他408、
    4909、4910字第1099072014號、桃檢俊甲109執聲他3198字0
    000000000號公文，均係囑託監獄送達，故信封上均係登載
    監所名義而非原告姓名。然此與司法院制定之郵務機構送達
    訴訟文書實施辦法（下稱郵務送達實施辦法）及訴願法、行
    政程序法、行政訴訟法、民事訴訟法、刑事訴訟法等規定不
    合，且按法務部法矯字00000000000號函釋內容，信封亦應
    登載受刑人名。況總統府、司法院、立法院、監察院、最高
    法院、高等法院、行政院、法務部等機關亦均係以受刑人而
    非監所名義行囑託送達，被告此舉將致司法院大法官釋字第
    756號揭示之保障受刑人書信隱私秘密自由形同具文。並聲
    明：被告應賠償原告新臺幣1元。
三、本院之判斷：
(一)按原告之訴，依其所訴之事實，在法律上顯無理由者，法院
    得不經言詞辯論，逕以判決駁回之。但其情形可以補正者，
    審判長應定期間先命補正，民事訴訟法第249條第2項第2款
    定有明文。又此規定依同法第436 條之23、第436 條第2 項
    之規定，於小額程序準用之。而所謂原告之訴，依其所訴之
    事實，在法律上顯無理由者，係指依原告於訴狀內記載之事
    實觀之，無須經調查，在法律上顯然不能獲得勝訴之判決者
    而言（最高法院62年台上字第845號判例見解可資參照）。
(二)按送達於在監獄或看守所之人，應囑託該監所長官為之，刑
    事訴訟法第56條第2項定有明文。詳言之，法院或檢察署將
    刑事訴訟法規定之偵查、訴訟、執行文書送達於在監執行之
    受刑人時，其方式係對該受刑人所在之監所長官為囑託，再
    由該監所長官依所受囑託，將法院、檢查署請其代為送達之
    文書交付受刑人以為送達，並非由法院或檢察署直接向受刑
    人為之。亦即，法院或檢察署於此情形以郵務送達者實為「
    對於監所之囑託函文」，該函文之受文者為監所，寄件信封
    上所應記載者當然係監所之名稱。至於應送達於受刑人之文
    書，則僅係隨函檢送至監所，再由監所長官居於送達人之地
    位，以直接交付之方式向受刑人為送達，並非以郵寄之方式
    直接寄送予受刑人，故無應在郵寄信封上登載受刑人姓名之
    問題。從而，本件被告因原告在監執行，將上開執行文書囑
    託其所在之監所送達，而在囑託函之寄件信封上登載該函受
    文者即監所之名義，於上開法律規定顯無違背，原告上開主
    張應係對囑託送達之制度有所誤解，並非可採。另原告所引
    述訴願法、行政訴訟法、民事訴訟法、郵務送達實施辦法等
    規定，均非被告送達上開文書所須適用之程序法令，自無審
    究之必要。至於隨囑託函檢送之應送達文書，是否可以另行
    封緘之方式，避免監所人員任意查看內容，以保障受刑人之
    隱私法益，或有由各該機關研議妥處之空間，然此與寄件信
    封之收件人記載係屬二事，原告如有意爭取，須另循其他途
    徑為之，尚非本件所能論斷，併此說明。
四、綜上所述，原告提起本件訴訟，依其所訴之事實，在法律上
    顯無勝訴之可能，且無從補正，爰不經言詞辯論，逕以判決
    駁回之。
五、訴訟費用負擔之依據：民事訴訟法第78條，並依同法第436
    條之19第1項，確定訴訟費用額為1,000元。
中　　華　　民　　國　　111 　年　　6 　　月　　15　　日
                  桃園簡易庭  法  官  陳逸倫
以上為正本係照原本作成。
如不服本判決，應於送達後20日內，向本院提出上訴狀並表明上
訴理由，如於本判決宣示後送達前提起上訴者，應於判決送達後
20日內補提上訴理由書（須附繕本）。
如委任律師提起上訴者，應一併繳納上訴審裁判費。   
中　　華　　民　　國　　111 　年　　6 　　月　　15　　日
                              書記官  潘昱臻
附錄：
一、民事訴訟法第436條之24第2項：
　  對於小額程序之第一審裁判上訴或抗告，非以其違背法令為
    理由，不得為之。
二、民事訴訟法第436條之25：
　  上訴狀內應記載上訴理由，表明下列各款事項：
　  ㈠原判決所違背之法令及其具體內容。
　  ㈡依訴訟資料可認為原判決有違背法令之具體事實。
三、民事訴訟法第471條第1項：（依同法第436條之32第2項規定
    於小額事件之上訴程序準用之）
    上訴狀內未表明上訴理由者，上訴人應於提起上訴後20日內
    ，提出理由書於原第二審法院；未提出者，毌庸命其補正，
    由原第二審法院以裁定駁回之。